臺灣臺北地方法院刑事判決　　　　　　　95年度訴字第2087號
公　訴　人　臺灣臺北地方法院檢察署檢察官
被　　　告　甲○○
上列被告因毒品危害防制條例案件，經檢察官提起公訴（95年度
毒偵字第3085號），被告於準備程序時為有罪之陳述，經本院合
議庭裁定改依簡式審判程序，並判決如下：
    主  文
甲○○施用第一級毒品，累犯，處有期徒刑壹年貳月。
    事  實
一、前科執行情形:
  (一)甲○○前於民國86年間因違反肅清煙毒條例案件，經臺灣士
    林地方法院以87年度訴字第87號判處有期徒刑4年。於訴訟
    期間，甲○○又犯施用毒品罪，因毒品危害防制條例公布施
    行，經本院以87年度毒聲字第94號裁定送觀察勒戒後，認其
    無繼續施用毒品傾向，由臺灣臺北地方法院檢察署檢察官於
    87年6月26日以87年度偵字第11414號為不起訴處分確定。甲
    ○○之上開違反肅清煙毒條例案件，則由臺灣高等法院於88
    年3月1日以87年度上訴字第2055號為免刑判決確定。但甲○
    ○並未戒除毒癮，又於88年間，再因違反毒品危害防制條例
    案件，經本院再以88年度毒聲字第3137號裁定送觀察勒戒後
    ，認其有繼續施用毒品傾向，本院再以89年度毒聲字第1152
    號裁定送強制戒治，並由臺灣臺北地方法院檢察署檢察官提
    起公訴，本院於89年10月26日以89年度訴字第890號判決有
    期徒刑8月、4月，合併定應執行有期刑10月確定。甲○○受
    前開強制戒治處分後，認定合格，於89年12月7日停止戒治
    出監。但甲○○於停止戒治付保護管束期間，另於90年間再
    犯施用毒品罪，經本院以90年度毒聲字第785號裁定撤銷停
    止戒治，並由臺灣臺北地方法院檢察署檢察官提起公訴，本
    院於91年9月26日以91年度訴緝字第71號判處有期徒刑10月
    確定。其所受之上述三項罪刑合併定其應執行有期徒刑1年8
    月確定。甲○○入監執行後，於92年4月24日獲准縮短刑期
    假釋出監。但於假釋期間又犯施用毒品罪，經本院於93 年2
    月16日以92年度訴字2108號判處有期徒刑10月確定。其前開
    所受之假釋處分並遭撤銷，入監執行殘刑及上開有徒刑，嗣
    於94年5月15日縮短刑期執行完畢。
二、詎甲○○仍未戒除毒癮，於前開強制戒治執行完畢釋放後5
    年內，復基於施用第一級毒品海洛因及安非他命之犯意，於
    95 年10月1日上午某時，在台北市○○路某公共廁所內，以
    注射針筒施打之方式，混合上開二種毒品後，同時施用毒品
    一次。並於施用完畢後，將其所有供施用之注射針筒丟棄在
    廁所內之垃圾桶而失其存在。嗣於95年10月2日22時27分許
    ，在臺北市○○路180巷30號旁，適見到員警亦在該處，心
    虛逃離該處，經警方發覺追緝到案後，因而查悉上情。
三、案經臺北市政府警察局信義分局報告臺灣臺北地方法院檢察
    署檢察官偵查起訴。
    理  由
壹、程序事項：
    本件被告甲○○所犯係死刑、無期徒刑、最輕本刑為3年以
    上有期徒刑以外之罪，被告於本院行準備程序中就被訴事實
    為有罪之陳述，經法官告知簡式審判程序之旨，並聽取公訴
    人、被告之意見後，本院認為適宜由受命法官獨任進行簡式
    審判程序，而依刑事訴訟法第273條之1第1項規定，裁定改
    用簡式審判程序。
貳、實體事項：
一、認定事實所依憑之證據及理由：
    上開犯罪事實，業據被告甲○○於本院審理時坦承不諱，且
    其於上揭時、地為警查獲後，經警採集其尿液送驗結果，呈
    嗎啡及甲基安非他命陽性反應，亦有臺灣尖端先進生技股份
    有限公司於95年10月18日出具之濫用藥物尿液檢驗報告一紙
    （參毒偵字第3085號卷第16頁）在卷可稽。足信被告前揭出
    於任意性之自白與事實相符，可以採信。被告曾受如事實欄
    所載之觀察、勒戒及戒治處分執行完畢等情，此有臺灣高等
    法院被告前案紀錄表在卷可考。是其本件施用毒品之犯行，
    自應依法論科。
二、按海洛因及安非他命係分屬毒品危害防制條例第2條第2項第
    第1、2款所規定之第一級、第二級毒品，被告前因施用毒品
    案件，經送觀察、勒戒及強制戒治執行後完畢釋放後，於5
    年內再犯本件毒品危害防制條例第10條之罪，依同條例第23
    條第2項之規定，應依該條例第10條之規定論處。核被告所
    為，係犯毒品危害防制條例第10條第1項之施用第一級毒品
    及第2項之施用第二級毒品罪。其施用前後持有第一級毒品
    海洛因及第二級毒品安非他命之低度行為，為其施用之高度
    行為所吸收，不另論罪。又被告是以一個施用行為同時施用
    二種毒品（關於此一事實，起訴書原認被告係分別施用，但
    蒞庭檢察官已於95年2月8日審判期日當庭更正，附此敘明）
    ，而觸犯數罪名，為想像競合犯，應從一重之施用第一級毒
    品罪處斷。又被告有如事實欄所載之前科及執行情形，此有
    臺灣高等法院被告前案紀錄表在卷可稽，其於受有期徒刑之
    執行完畢後，5年內再故意犯本件有期徒刑以上之罪，為累
    犯，應依法加重其刑。爰審酌被告已有多次施用毒品案件，
    且已接受觀察、勒戒處分及科刑、執行，仍再犯本罪，顯見
    其尚未完全戒除毒癮，其施用之次數、期間，以及念其於本
    次犯後，坦承犯行，犯後態度尚稱良好等一切情狀量處如主
    文所示之刑。另被告用以施用毒品所用之注射針筒，雖為被
    告所有，但已因丟棄而失其存在，業據被告供明在案，爰不
    另為沒收之諭知，附此敘明。
據上論斷，應依刑事訴訟法第273條之1第1項、第299條第 1項前
段，毒品危害防制條例第10條第1項、第2項，刑法第11條前段、
第55條、第47條，判決如主文。
本案經檢察官陳焜昇到庭執行職務。
中　　華　　民　　國　　96　　年　　2 　　月　　27　　日
                  刑事第四庭   法　官　 李桂英
上正本證明與原本無異。
如不服本判決，應於判決送達後10日內，向本院提出上訴狀。
                               書記官　 黃鈴容
中　　華　　民　　國　　96　　年　　2 　　月　　27　　日
附錄本案論罪科刑法條全文:
毒品危害防制條例第10條第1項:
施用第一級毒品者，處 6 月以上 5 年以下有期徒刑。
